臺灣高等法院民事裁定
109年度再抗字第3號
聲  請  人  陳文德  
相  對  人  宜祥投資股份有限公司

法定代理人  陳文明  


上列當事人間停止執行事件，聲請人對於中華民國108年10月2日
本院108年度抗字第1110號確定裁定聲請再審，本院裁定如下： 
    主    文
聲請駁回。
聲請訴訟費用由聲請人負擔。
    理    由
一、本件聲請意旨略以：相對人宜祥投資股份有限公司（下稱 
    相對人）對於民國（下同）108年7月17日臺灣臺北地方法院
    108年度聲字第426號裁定（下稱426號裁定）提起抗告後，
    逾20日始提出補充抗告理由書，本院108年度抗字第1110號
    確定裁定（下稱原確定裁定）未類推適用民事訴訟法第471
    條逕以不合法為由裁定駁回相對人之抗告，有不適用法規之
    違誤。又相對人執本院100年度上易字第308號遷讓房屋事件
    （下稱遷讓房屋事件）確定判決為執行名義，所請求者非可
    出租房屋收益，房租收益請求權基礎不存在，且臺北市○○區
    ○○路000號8樓房屋暨屋頂增建部分（下稱系爭房屋）為凶宅
    ，屋齡老舊，有鋼筋外露風化海沙屋、天花板坍塌由鐵柱撐
    頂、屋頂漏水部分內裝璜坍塌等現象，屋內並有陳樟派下祖
    先倒房兄弟家祠靈位，出租並不易，相對人亦不可能為出租
    而裝璜房屋，毫無出租房屋受有租金損害發生之可能，原確
    定裁定法院未至現場勘驗系爭房屋屋況，即以不確定之相對
    人可能主張之系爭房屋租金數額作為計算基礎，提高供擔保
    金額，有違證據法則、論理法則及經驗法則。原確定裁定以
    系爭房屋每坪租金新臺幣（下同）800元為基準，計算相對
    人因停止執行可能所受損害，並核定提高供擔保之金額為19
    9萬4,240元，亦有不適用土地法第97條、平均地權條例第16
    條規定及最高法院43年台上字第392號裁判先例意旨之違誤
    。再者，原確定裁定法院漏未斟酌系爭房屋現況照片，有重
    要證物漏未斟酌之再審事由。爰依民事訴訟法第507條準用
    第496條第1項第1款及第497條規定聲請再審，並聲明：㈠原
    確定裁定（關於命供擔保金額部分）廢棄。㈡上開廢棄部分
    ，相對人在原確定裁定程序提起之抗告駁回。
二、按裁定已經確定，而有民事訴訟法第496條第1項或第497條
    之情形者，得準用再審程序之規定，聲請再審，同法第507
    條定有明文。民事訴訟法第496條第1項第1款所謂適用法規
    顯有錯誤，係指確定裁定所適用之法規，顯然不合於法律規
    定，或與司法院現尚有效及大法官會議之解釋顯然違反，或
    消極的不適用法規，顯然影響裁定者而言，不包括法院依職
    權所為之裁量是否妥適在內（最高法院99年度台聲字第538
    號、 92年度台聲字第460號裁定意旨同此見解）。又同法第
    497條所謂「就足影響於判決之重要證物，漏未斟酌」，指
    當事人於程序已提出而未經斟酌之證物，如經斟酌可受較有
    利益之裁判者而言。若原確定裁判對於該項證物認係不必要
    或有不足採信之情形，或該證物無關重要，縱經斟酌亦於裁
    判結果無影響者，仍不得據為再審之理由。
三、經查：
　㈠原確定裁定認為聲請人聲請停止將系爭房屋騰空遷讓返還相
    對人之強制執行程序，停止執行擔保金之酌定，應以相對人
    停止執行期間無法使用系爭房屋所受損害，而以系爭房屋第
    一次登記日期為66年6月11日，屋齡已逾40年之10層含以下
    華廈，加計屋頂增建物後面積後，共計206.01平方公尺（計
    算式：148.85＋57.16＝206.01），約62.32坪，佐以Google地
    圖資料所示，系爭房屋非位在西門商圈主要區域內，且依內
    政部不動產交易實價查詢服務網之交易資訊，附近區域即臺
    北市○○區○○路000○000號、121至150號，於106年10月間屋齡
    40年、面積63.59坪華廈之租金為每坪786元；於107年5月間
    屋齡3年、面積52.05坪大樓之租金為每坪961元，認系爭房
    屋租金為每坪800元較接近市場租金行情。又聲請人所提債
    務人異議之訴事件之訴訟標的價額為84萬7,421元，尚未逾1
    50萬元，為不得上訴第三審之案件，參考各級法院辦案期限
    實施要點規定，第一、二審通常程序審判案件之期限分別為
    1年4個月、2年，共計3年4個月。聲請人聲請停止執行，致
    相對人不能利用系爭房屋，受有自停止執行起至債務人異議
    之訴終結時止之相當租金損失為199萬4,240元（計算式：80
    0元×62.32坪×40個月＝1,994,240元）為由，酌定聲請人聲請
    停止執行之擔保金為199萬4,240元。是以，原確定裁定法院
    已審酌聲請人所提債務人異議之訴事件所須審理期間，相對
    人可能受有不能利用系爭房屋相當租金損失等情，酌定如上
    之擔保金額，經核於法洵無違誤。
　㈡聲請人主張系爭房屋出租不易，相對人亦不可能為出租而裝
    璜房屋，毫無出租房屋受有租金損害發生之可能，原確定裁
    定以不確定之相對人可能主張之系爭房屋租金數額為據，以
    每坪租金800元作為計算基礎，提高供擔保金額，有違證據
    法則、論理法則及經驗法則，亦有不適用土地法第97條、平
    均地權條例第16條規定及最高法院43年台上字第392號裁判
    先例意旨之情事，有民事訴訟法第496條第1項第1款適用法
    規顯有錯誤之再審事由云云。惟按法院依強制執行法第18條
    第2項規定，定擔保金額而准許債務人聲請停止強制執行，
    該擔保金額係備供債權人因停止執行所受損害之賠償，即債
    權人因未能即時受償或利用執行標的物所受之損害額，至於
    該項擔保是否相當並確實，原屬法院職權裁量之範圍，如已
    斟酌債權人因停止強制執行不當所應受之損害為衡量之標準
    ，即非當事人所可任意指摘（最高法院105年度台抗字第198
    號裁定意旨同此見解）。如上所述，原確定裁定法院酌定如
    上之擔保金額，於法核無違誤。聲請人所陳上開理由，係屬
    原確定裁定法院依職權裁量，命聲請人提高供擔保之金額，
    是否妥適之問題，要與適用法規是否顯有錯誤無涉。聲請人
    執是指摘原確定裁定適用法規顯有錯誤，求予廢棄，非有理
    由。
　㈢按抗告，除第四編別有規定外，準用第三編第一章之規定。
    第436條之2第1項之逕向最高法院抗告、第486條第4項之再
    為抗告，準用第三編第二章之規定，民事訴訟法第495條之1
    定有明文。又民事訴訟法第495條之1第2項準用第471條第1
    項之規定，當事人提起第三審再抗告，再抗告狀內未表明再
    抗告理由者，再抗告人應於提起再抗告後20日，提出理由書
    於原第二審抗告法院；未提出者，毋庸命其補正，由原第二
    審抗告法院以裁定駁回之；此乃第三審程序異於第二審程序
    之特別規定。本院原確定裁定既係審理相對人對於426號裁
    定提起抗告之程序，依上說明，本院原確定裁定應依民事訴
    訟法第495條之1第1項規定，準用第三編第一章之規定，則
    原確定裁定未類推適用同法第471條第1項之規定，並無違法
    可言。聲請人主張原確定裁定未類推適用民事訴訟法第471
    條逕以不合法為由裁定駁回相對人之抗告，有不適用法規之
    違誤云云，為無理由。
　㈣又原確定裁定法院審酌聲請人所提債務人異議之訴事件所須
    審理期間，相對人可能受有不能利用系爭房屋之相當租金損
    失等情，酌定如上之擔保金額，於法洵無違誤，已如上所述
    。聲請人仍以原確定裁定法院未現場勘驗屋況，而另行提出
    系爭房屋現況之照片，為如上之主張云云，惟以聲請人稱系
    爭房屋40年來均有實際居住使用之事實，顯然仍可出租獲利
    ，該照片縱經斟酌，亦難認聲請人有可受較有利益之裁判，
    因認此證據尚不足影響裁判結果，聲請人主張原確定裁定有
    民事訴訟法第497條再審事由，亦有未合，應予駁回。
四、綜上所述，聲請人主張原確定裁定有民事訴訟法第496條第1
    項第1款及第497 條之再審事由，不足為採，其再審聲請，
    為無理由，應予駁回。
五、本件事證已臻明確，再審聲請人所為之其他主張陳述並所提
    之證據，經本院審酌後，認均與本件之結論無礙，不再一一
    論述，併予敘明。
六、據上論結，本件再審之聲請為無理由，爰裁定如主文。
中　　華　　民　　國　 109　　年　　2 　　月　　24  　日
                   民事第十庭    
                       審判長法  官  黃嘉烈
                             法  官  邱  琦
                             法  官  陳筱蓉
正本係照原本作成。
不得抗告。
中　　華　　民　　國　　109 　年　　2 　　月　　25　　日
　　　　　　   　　　　　　　書記官  陳珮茹